【裁判字號】    98,易,361
【裁判日期】    980820
【裁判案由】    毒品危害防制條例
【裁判全文】
臺灣宜蘭地方法院刑事判決               98年度易字第361號
公  訴  人  臺灣宜蘭地方法院檢察署檢察官
被      告  甲○○
                    （另案在臺灣宜蘭監獄執行中）
上列被告因毒品危害防制條例案件，經檢察官提起公訴（98年度
毒偵字第318、380號），嗣於本院準備程序進行中，被告先就被
訴事實為有罪之陳述，經裁定進行簡式審判程序，本院判決如下
：
    主  文
甲○○犯施用第二級毒品罪，累犯，處有期徒刑拾月，扣案之第
二級毒品甲基安非他命參包（驗餘後淨重共計貳點零貳陸玖公克
）均沒收銷燬之；分裝袋貳佰貳拾只、電子磅秤壹台、提撥管壹
支，均沒收之。又犯施用第二級毒品罪，累犯，處有期徒刑拾月
，扣案之第二級毒品甲基安非他命參包（驗餘後淨重共計貳點零
貳陸玖公克）均沒收銷燬之；分裝袋貳佰貳拾只、電子磅秤壹台
、提撥管壹支，均沒收之。應執行有期徒刑壹年陸月，扣案之第
二級毒品甲基安非他命參包（驗餘後淨重共計貳點零貳陸玖公克
）均沒收銷燬之；分裝袋貳佰貳拾只、電子磅秤壹台、提撥管壹
支，均沒收之。
    事  實
一、甲○○前因施用毒品案件，經送觀察、勒戒及強制戒治後，
    於民國90年2月18日執行強制戒治完畢，復於上開強制戒治
    執行完畢後五年內，因施用毒品案件，經本院以92年度易字
    第285號判決判處有期徒刑六月確定（已於93年10月3日執畢
    ）。另又因施用毒品案件，經本院以96年度易字第34號判決
    判處有期徒刑七月，並經本院以96年度聲減字第285號裁定
    減為有期徒刑三月又十五日確定，甫於96年11月27日執行完
    畢。詎甲○○猶不知悔改，明知甲基安非他命為毒品危害防
    制條例第2條第2項第2款所規定之第二級毒品，不得擅自施
    用，竟仍先後為下列行為：
（一）甲○○基於施用第二級毒品甲基安非他命之犯意，於98年
      4月17日晚間某時，在宜蘭縣羅東鎮內某處，以將第二級
      毒品甲基安非他命放在玻璃吸食器內用火燒烤，再吸食其
      所生煙霧之方式，施用第二級毒品甲基安非他命一次。
（二）甲○○基於施用第二級毒品甲基安非他命之犯意，於98年
      5月7日下午6時許，在宜蘭縣羅東鎮○○路○段172號11樓
      租屋處內，以將第二級毒品甲基安非他命放在玻璃吸食器
      內用火燒烤，再吸食其所生煙霧之方式，施用第二級毒品
      甲基安非他命一次。
    嗣因甲○○另案遭通緝，先於98年4月19日凌晨1時45分許，
    在宜蘭縣冬山鄉○○路352號前為警緝獲並採其尿液送驗。
    另又於98年5月7日晚間9時25分許，在羅東鎮○○路與中華
    路口為警緝獲，經其同意後，警方前往其上開租屋處內搜索
    扣得甲基安非他命三包（驗餘後淨重共計2.0269公克）、分
    裝袋二百二十只、電子磅秤一台、提撥管一支等物，並採其
    尿液送驗後，始查悉上情。
二、案經宜蘭縣政府警察局羅東分局報請臺灣宜蘭地方法院檢察
    署檢察官偵查起訴，嗣於本院準備程序進行中，被告先就被
    訴事實為有罪之陳述，經裁定進行簡式審判程序。
    理  由
一、上揭犯罪事實，業據被告甲○○於本院審理時坦承不諱，且
    其於98年4月19日下午3時45分許、98年5月8日上午8時30分
    許所採之尿液，經送檢驗結果，確實均呈現安非他命、甲基
    安非他命陽性反應之事實，亦有尿液採驗作業管制紀錄、慈
    濟大學濫用藥物檢驗中心檢驗總表各二件在卷可稽。此外，
    復有被告所有、二次施用毒品所用之第二級毒品甲基安非他
    命三包（驗餘後淨重共計2.0269公克）、分裝袋二百二十只
    、電子磅秤一台、提撥管一支扣案可資佐證。另被告為警查
    獲時扣案之三包晶狀物（驗餘後淨重共計2.0269公克），經
    送交通部民用航空局航空醫務中心鑑定結果確實均含有第二
    級毒品甲基安非他命成分之事實，亦有該醫務中心98年5月2
    1日航藥鑑字第0982546號鑑定書附卷可稽。又被告前因施用
    毒品案件，經送觀察、勒戒及強制戒治，於90年2月18日執
    行強制戒治完畢，復於上開強制戒治執行完畢後五年內，因
    施用毒品案件，經本院以92年度易字第285號判決判處有期
    徒刑六月確定（已於93年10月3日執畢）乙情，亦有全國施
    用毒品案件紀錄表、法務部全國檢察官線上查詢刑案人犯在
    監所最新資料報表、臺灣高等法院被告前案紀錄表各一件附
    卷可佐。依此，足徵被告上開自白確與事實相符，其於強制
    戒治執行完畢後，五年內已再犯施用毒品罪，並經判處罪刑
    確定，復又再犯本案施用第二級毒品罪二罪之事證已臻明確
    ，其犯行均堪予認定，應依法論科。
二、查甲基安非他命為毒品危害防制條例第2條第2項第2款所規
    定之第二級毒品，不得擅自施用，且因施用毒品而執行觀察
    勒戒或強制戒治完畢釋放後，倘於五年內已再犯施用毒品，
    經依法追訴處罰，縱其第三次（或第三次以上）再度施用毒
    品之時間，在初犯經觀察勒戒或強制戒治執行完畢釋放五年
    以後，仍應依毒品危害防制條例第10條之規定處罰（參見最
    高法院95年度第7次刑事庭會議決定）。故核被告前揭施用
    甲基安非他命之行為，均係犯毒品危害防制條例第10條第2
    項之施用第二級毒品罪。其施用行為前後持有第二級毒品甲
    基安非他命之低度行為，分別為其施用之高度行為所吸收，
    均不另論罪。再者，被告因施用毒品案件，經本院以96年度
    易字第34號判決判處有期徒刑七月，並經本院以96年度聲減
    字第285號裁定減為有期徒刑三月又十五日確定，甫於96年1
    1月27日執行完畢之事實，有卷附之臺灣高等法院被告前案
    紀錄表可資參照，其於受有期徒刑之執行完畢後，五年以內
    故意再犯有期徒刑以上之本案二罪，均為累犯，均應依法加
    重其刑。又被告所犯上開二罪，犯意各別，行為互殊，應予
    分論併罰。爰審酌被告之素行、智識程度；犯罪之動機、目
    的、手段；前已因施用毒品之犯行，經執行觀察勒戒、強制
    戒治及有期徒刑完畢，仍不知悔改，復繼續沾染毒品惡習，
    其施用毒品行為對於自身及社會所造成之危害程度非輕；施
    用第二級毒品之犯罪態樣；犯後已坦承犯行，態度尚佳等一
    切情狀，就其所犯二罪分別量處如主文所示之刑，並定其應
    執行之刑，以示警懲。扣案之第二級毒品甲基安非他命三包
    （驗餘後淨重共計2.0269公克），係被告犯本案二罪所用，
    已據被告供明在卷，應依毒品危害防制條例第18條第1項前
    段規定，於其所犯二罪下宣告沒收銷燬之，並併執行之。另
    扣案之分裝袋二百二十只、電子磅秤一台、提撥管一支，為
    被告所有，且為供犯前開二罪所用之物等情，已據被告於本
    院審理時供承明確，應依刑法第38條第1項第2款之規定，分
    別於其所犯二罪下宣告沒收之，並併執行之。
據上論斷，應依刑事訴訟法第284條之1、第273條之1第1項，第2
99條第1項前段，毒品危害防制條例第10條第2項、第18條第1項
前段，刑法第11條前段、第47條第1項、第38條第1項第2款、第5
1條第5款、第9款、第10款，判決如主文。
本案經檢察官劉憲英到庭執行職務。
中    華    民    國    98    年     8    月    20    日
                  刑事第三庭法  官  劉家祥
以上正本證明與原本無異。
如不服本判決應於收受送達後十日內向本院提出上訴書狀，並應
敘述具體理由；其未敘述上述理由者，應於上訴期間屆滿後二十
日內向本院補提理由書 (均須按他造當事人之人數附繕本)「切
勿逕送上級法院」。
                            書記官  劉謹翊
中    華    民    國    98    年     8    月    20    日
附錄本案論罪科刑法條：
毒品危害防制條例第10條第2項
施用第二級毒品者，處3年以下有期徒刑。


司法院資訊處製作；財團法人民間司法改革基金會備份。
